臺灣苗栗地方法院刑事判決
110年度易字第259號
公  訴  人  臺灣苗栗地方檢察署檢察官
被      告  蔡秉軒




上列被告因違反毒品危害防制條例案件，經檢察官提起公訴（11
0年度偵字第410號、110年度偵字第412號），因被告於本院準備
程序中，就被訴之事實為有罪之陳述，經本院告知簡式審判程序
意旨，並聽取當事人之意見後，本院裁定改依簡式審判程序審理
，判決如下：
    主    文
蔡秉軒持有第三級毒品純質淨重五公克以上，處有期徒刑參月，
如易科罰金，以新臺幣壹仟元折算壹日。
扣案如附表所示之物均沒收。
    犯罪事實
一、蔡秉軒明知愷他命、4-甲基甲基卡西酮係毒品危害防制條例
    第2 條第2 項第3 款所列管之第三級毒品，依法不得持有，
    竟基於持有第三級毒品純質淨重5公克以上之犯意，於民國1
    09年12月30日22時許，在臺中市梧棲漁港，向真實姓名、年
    籍均不詳，自稱「蔡正義」之成年人，以新臺幣（下同）77
    ,200元之代價，購入如附表所示之毒品而持有。嗣於109年1
    2月31日0時42分許，在苗栗縣竹南鎮龍山路3段與公義路口
    ，因蔡秉軒駕駛車牌號碼000-0000號自用小客車之車牌燈損
    壞為警盤查，蔡秉軒在有偵查犯罪職權之公務員發覺其犯行
    前，主動坦承持有毒品，並經其同意搜索而扣得如附表所示
    之毒品。
二、案經苗栗縣警察局竹南分局報告臺灣苗栗地方檢察署檢察官
    偵查起訴。
    理    由
壹、證據能力之說明
    本件被告蔡秉軒所犯非死刑、無期徒刑或最輕本刑有期徒刑
    三年以上之罪，亦非高等法院管轄第一審案件，且於準備程
    序進行中，被告先就被訴事實為有罪之陳述，經告以簡式審
    判程序之旨，並聽取當事人之意見後，本院依刑事訴訟法第
    273條之1第1項之規定，裁定改行簡式審判程序，是本件之
    證據調查，依刑事訴訟法第273條之2規定，不受同法第159 
    條第1項、第161條之2、第161條之3、第163條之1及第164 
    條至第170條規定之限制，合先敘明。
貳、實體方面
一、上開犯罪事實，訊據被告於警詢、偵查及本院審理中均坦承
    不諱，並有衛生福利部草屯療養院110年3月10日草療鑑字第
    1100300050號鑑驗書、110 年3月18日草療鑑字第110030005
    1號鑑驗書、內政部警政署刑事警察局110年5月14日刑鑑字
    第1100022491號鑑定書、查獲照片、苗栗縣警察局竹南分局
    查獲蔡秉軒涉嫌毒品危害防制條例毒品初步鑑驗報告單、搜
    索扣押筆錄、扣押物品目錄表、扣案物照片在卷可稽【見臺
    灣苗栗地方檢察署110年度偵字第410號卷（下稱偵410卷）
    第53至69、89至97、99至107頁，同署110年度偵字第412號
    卷（下稱偵412卷）第133、135、141至142頁】；另扣案如
    附表所示之毒品，均含有第三級毒品（成分及純質淨重各如
    附表所示），有衛生福利部草屯療養院上開鑑驗書、內政部
    警政署刑事警察局上開鑑定書在卷可參（見偵412卷第133、
    135、141至142頁），足認被告之任意性自白與事實相符，
    應堪採信。故本案事證明確，被告犯行洵值認定，應依法論
    科。
二、論罪科刑：
  ㈠核被告所為，係犯毒品危害防制條例第11條第5項之持有第三
    級毒品純質淨重5公克以上罪。
  ㈡另被告於本案犯行尚未被有偵查犯罪職權之公務員發覺前，
    主動向警方坦承持有第三級毒品之事實、並交出如附表所示
    之毒品，業據被告於警詢、偵查中供述綦詳（見偵412卷第1
    9、117頁）；是其配合調查而未逃避裁判，合於自首之要件
    ，爰依刑法第62條前段之規定減輕其刑。
  ㈢爰以行為人之責任為基礎，審酌被告無視於國家防制毒品危
    害之禁令，竟向他人購買含有第三級毒品之毒品咖啡包、愷
    他命而非法持有，且持有之數量非微，所為助長毒品之流通
    氾濫，影響社會治安，所生之危害難認輕微；兼衡被告前無
    受刑事罪刑宣告之紀錄、素行尤佳，且犯後坦承犯行、正視
    己過之態度，及持有毒品之動機、目的、手段，另自陳大學
    畢業之智識程度，現擔任工程師、每月收入約4萬元，獨居
    之家庭生活狀況（見本院卷第56頁）等一切情狀，量處如主
    文第1 項所示之刑，以資懲儆。
三、沒收部分：
  ㈠扣案如附表所示之物，均係查獲之毒品，且經鑑驗之結果均
    含有第三級毒品成分，有衛生福利部草屯療養院110 年3 月
    10日草療鑑字第1100300050號鑑驗書、110 年3 月18日草療
    鑑字第1100300051號鑑驗書、內政部警政署刑事警察局110
    年5月14日刑鑑字第1100022491號鑑定書附卷可考（見偵412
    卷第133、135、141至142頁），是該等扣案物既係毒品危害
    防制條例第2 條第2 項第3 款所定之第三級毒品，即屬不受
    法律保護之違禁物，均應依刑法第38條第1 項規定，不問屬
    於犯罪行為人與否，宣告沒收之。
  ㈠另扣案之K盤1個、刮卡1張、電子磅秤1個、夾鏈袋1包、IPHO
    NE6手機1支，經本院遍查卷內客觀證據，尚不能認定與本案
    持有毒品之犯行有直接關聯，復非違禁物，爰均不予宣告沒
    收。
據上論斷，應依刑事訴訟法第273條之1第1項、第299條第1項前
段，毒品危害防制條例第11條第5項，刑法第11條前段、第62條
前段、第41條第1項前段、第38條第1項，判決如主文。
本案經檢察官呂宜臻提起公訴，檢察官馮美珊到庭執行職務。
中　　華　　民　　國　　110 　年　　8 　　月　　23　　日
                  刑事第四庭  法  官  申惟中
以上正本證明與原本無異。　　　　　　　　　　　　　　　　如不服本判決應於收受判決後20日內向本院提出上訴書狀，並應敘述具體理由。其未敘述上訴理由者，應於上訴期間屆滿後20日內向本院補提理由書(均須按他造當事人之人數附繕本)「切勿逕送上級法院」。　　　　　　　　　　　　　　　　　　　　　  　　　　　　   　　　　　　書記官　陳邦旗　　　　　　
中　　華　　民　　國　　110 　年　　8 　　月　　23　　日

附錄本案論罪科刑法條：
毒品危害防制條例第11條
持有第一級毒品者，處 3 年以下有期徒刑、拘役或新臺幣 30
萬元以下罰金。
持有第二級毒品者，處 2 年以下有期徒刑、拘役或新臺幣 20
萬元以下罰金。
持有第一級毒品純質淨重十公克以上者，處 1 年以上 7 年以下
有期徒刑，得併科新臺幣 1 百萬元以下罰金。
持有第二級毒品純質淨重二十公克以上者，處 6 月以上 5 年以
下有期徒刑，得併科新臺幣 70 萬元以下罰金。
持有第三級毒品純質淨重五公克以上者，處 2 年以下有期徒刑
，得併科新臺幣 20 萬元以下罰金。
持有第四級毒品純質淨重五公克以上者，處 1 年以下有期徒刑
，得併科新臺幣 10 萬元以下罰金。
持有專供製造或施用第一級、第二級毒品之器具者，處 1 年以
下有期徒刑、拘役或新臺幣 10 萬元以下罰金。

附表：

編號  扣案物品名稱及數量        備    註  1 愷他命晶體2包 驗前總淨重共計37.2291 公克，驗前總純質淨重共計36.8568公克，含有第三級毒品愷他命成分。  2 毒品咖啡包6包（Red Bull） 驗前總淨重共計58.37公克，驗前總純質淨重共計1.16公克，含有第三級毒品4-甲基甲基卡西酮成分。  3 毒品咖啡包30包（Tiger） 驗前總淨重共計234.73公克，驗前總純質淨重共計7.04公克，含有第三級毒品4-甲基甲基卡西酮、微量第三級毒品甲基-N,N-二甲基卡西酮成分。